【裁判字號】    89,上易,3018
【裁判日期】    891031
【裁判案由】    竊盜
【裁判全文】
臺灣高等法院刑事判決                          八十九年度上易字第三一八號
    上  訴  人
    即  被  告  乙○○
右上訴人因竊盜案件，不服臺灣板橋地方法院八十九年度易緝字第五十三號，中華民
國八十九年三月二十二日第一審判決（起訴案號：臺灣板橋地方法院檢察署八十七年
度偵字第八八一五號）提起上訴，本院判決如左：
    主  文
上訴駁回。
    事  實
一、乙○○自民國八十一年間起，曾犯多起竊盜、贓物等罪，均判處罪刑確定，並執
    行完曄；其最近一次於八十五年間再犯竊盜罪，經臺灣板橋地方法院以八十五年
    度易字第三九八號判處有期徒刑十月，於八十六年四月十四日執行完畢，猶不知
    悔改。復意圖為自己不法之所有，於八十七年四月二十四日二十二時四十分許，
    在臺北縣中和市○○路甲○○所開設之新勝美商店，見該商店門口放置葡萄酒一
    箱（十二瓶），無人看管，竟竊取該箱葡萄酒。得手後，旋經路人發現大喊小偷
    ，乙○○於逃跑途中，為途經該處之林天士（甲○○之妹婿）當場逮獲，並報警
    查獲。
二、案經臺北縣警察局中和分局報請臺灣板橋地方法院檢察署檢察官偵查起訴。
    理  由
一、上訴人即被告乙○○經合法傳喚未到庭，唯右揭事實，迭據其於警偵訊及原審法
    院審理中坦承不諱，並經證人林天士於警訊中證述甚詳，另有林天士代為出具之
    贓物認領保管單一紙在卷足憑。事證明確，被告竊盜之犯行，堪以認定。
二、核被告乙○○之所為，係犯刑法第三百二十條第一項之竊盜罪。又查被告曾於八
    十五年間曾犯竊盜罪，經臺灣板橋地方法院以八十五年度易字第三九八號判處有
    期徒刑十月，八十五年四月三十日確定，於八十六年四月十四日執行完畢，有臺
    灣高等法院檢察署刑案紀錄簡覆表一紙可查，其於有期徒刑執行完畢五年內再犯
    有期徒刑以上之本罪，應依累犯之規定加重其刑。
三、原審適用刑法第三百二十條第一項、第四十七條，罰金罰鍰提高標準條例第一條
    前段之規定，並審酌被告犯罪之動機、目的、所得財物，及被告曾自八十一年起
    至八十五年止，已有四次竊盜前科，竟屢犯不改，素行不佳，及被告犯罪後坦承
    之態度等一切情狀，量處有期徒刑一年，經核其認事用法並無違誤，量刑亦稱妥
    適，被告上訴意旨，漫指原判決不當，求予撤銷改判，為無理由，應駁回其上訴
    。
四、被告經合法傳喚，無正當理由不到庭，爰不待其陳述，逕行判決，併此敘明。
據上論斷，應依刑事訴訟法第三百六十八條、第三百七十一條，判決如主文。
本案經檢察官彭坤業到庭執行職務。
中      華      民      國      八十九      年    十    月    三十一    日
                              臺灣高等法院刑事第十八庭
                                  審判長法  官  吳      敦
                                        法  官  吳  明  峰
                                        法  官  林  陳  松
右正本證明與原本無異。
不得上訴。
                                        書記官  鎖  瑞  嶺
中      華      民      國      八十九      年   十一   月      八      日
附錄本案論罪科刑法條全文：
刑法第三百二十條：
意圖為自己或第三人不法之所有，而竊取他人之動產者，為竊盜罪，處五年以下有期
徒刑、拘役或五百元以下罰金。
意圖為自己或第三人不法利益，而竊佔他人之不動產者，依前項之規定處斷。
前二項之未遂犯罰之。


司法院資訊處製作；財團法人民間司法改革基金會備份。
